【裁判字號】    89,易,496
【裁判日期】    891230
【裁判案由】    傷害
【裁判全文】
臺灣臺東地方法院刑事判決                          八十九年度易字第四九六號
    公  訴  人  臺灣臺東地方法院檢察署檢察官
    被      告  乙○○
               甲○○
右列被告等因傷害案件，經檢察官提起公訴（八十九年度偵字第二二二九號），本院
判決如左：
    主  文
乙○○傷害人之身體，累犯，處拘役貳拾伍日，如易科罰金，以參佰元折算壹日。
甲○○傷害人之身體，處拘役壹拾伍日，如易科罰金，以參佰元折算壹日。
    事  實
一、乙○○前因賭博案件，經本院於民國（下同）八十五年十二月二十六日判處有期
    徒刑四月確定，並於八十六年六月十八日易科罰金執行完畢，猶不知悔改，於八
    十九年九月九日二十時許，在臺東縣臺東市○○街三九號住處一樓，因細故竟基
    於傷害之犯意，與具有傷害犯意之甲○○互相拉扯互毆，致甲○○受有左膝外側
    、左大腿外側、左前臂、左手掌面、左手第三、四指及右大腿瘀傷、右側頭部顳
    骨瘀傷、頸前挫傷等傷害；乙○○受有左膝兩處皮下血腫、左前臂挫傷、右臉頰
    及頜部三處擦傷、胸部交界處擦傷、右掌拇跟部位開放性傷口、左掌拇跟部位瘀
    腫、左上臂兩處擦傷等傷害。
二、案經乙○○、甲○○訴由臺東縣警察局臺東分局報請臺灣臺東地方法院檢察署檢
    察官偵查起訴。
    理  由
一、訊據被告乙○○對於上揭時、地之犯行，於警、偵訊及本院訊問中坦承不諱；被
    告甲○○則矢口否認有上開犯行，辯稱：伊未毆打被告乙○○、而係自衛云云。
    經查：被告甲○○於偵查中供述：「... 我也有抓她頭髮，與她拉扯」等語，核
    與被告乙○○於警偵訊、本院訊問時之供稱；及證人余禎祥於本院審理時結證之
    情節大致相符，且被告雙方受傷之處，均分部於身體四肢之擦挫傷，有診斷證明
    書二紙在卷足資佐證，顯係因拉扯、互毆所致。是被告甲○○所辯顯不足採信，
    是本件事證明確，被告二人犯行洵堪認定。
二、核被告乙○○、甲○○所為均係犯刑法第二百七十七條第一項之傷害罪。被告乙
    ○○前因賭博案件，經本院於民國（下同）八十五年十二月二十六日判處有期徒
    刑四月確定，並於八十六年六月十八日易科罰金執行完畢後，於五年以內再犯本
    件最重本刑為有期徒刑以上之罪，為累犯，依法應加重其刑。爰審酌被告乙○○
    、甲○○二人僅係言語上之誤會，一時受剌激即輕易發生上述之犯行及造成二人
    如診斷書所示之傷害，與犯罪之動機、目的、手段、生活狀況、品行、二人智識
    程度、平日之關係、所生之危險或損害、犯後態度等情，分別量處如主文所示之
    刑，並諭知易科罰金之折算標準。並期待被告二人，確記此次教訓，若他日輕易
    再犯，將以重罰。
據上論斷，應依刑事訴訟法第二百九十九條第一項前段，刑法二百七十七條第一項、
第四十七條、第四十一條，罰金罰鍰提高標準條例第一條前段、第二條判決如主文。
本案經檢察張德寬到庭執行職務。
中      華      民      國     八十九    年     十二    月     三十     日
                                      臺灣臺東地方法院刑事庭
                                          法  官  陳兆翔
右正本證明與原本無異。
如不服本判決，應於判決送達後十日內向本院提出上訴狀。（須附繕本）
「切勿逕送上級法院」
                                          書記官  蘇美琴
中      華      民      國       九十    年      一     月      二      日
附記
刑法第二百七十七條第一項
傷害人之身體或健康者，處三年以下有期徒刑，拘役或一千元以下罰金。


司法院資訊處製作；財團法人民間司法改革基金會備份。
